臺灣高等法院高雄分院刑事判決　　　　96年度交上訴字第87號
上　訴　人　臺灣屏東地方法院檢察署檢察官
被　　　告　丙○○
上列上訴人因被告過失致死案件，不服臺灣屏東地方法院96年度
交訴字第47號中華民國96年8 月21日第一審判決（起訴案號：臺
灣屏東地方法院檢察署96年度偵字第786 號），提起上訴，本院
判決如下：
     主  文
上訴駁回。
　　事實及理由
一、本案經本院審理結果，認原審判決認事用法皆無不當，量刑
    亦稱妥適，應予維持，並引用原審判決書記載之事實、證據
    及理由（如附件）。
二、檢察官循告訴人乙○○之聲請，上訴意旨以：被告於犯後未
    主動與家屬聯繫，討論民事賠償之相關問題，原判決對此未
    加審酌，而指摘原判決量刑太輕云云。然查原判決就被告尚
    未與被害人家屬達成民事和解乙節，已予審酌，有判決理由
    可考。檢察官上訴指摘原審就此情未予審酌，尚有誤會；且
    本院審理時被告已與被害家屬之代理人甲○○成立和解，賠
    償損害新台幣200 萬元，有和解筆錄在卷可考。況本件車禍
    之發生，被害人亦與有過失，是原審就被告過失致死罪及肇
    事逃逸罪二罪，分別科處有期徒刑10月，減為有期徒刑5 月
    及科處有期徒刑1 年，減為有期徒刑6 月，並定其應執行刑
    為有期徒刑11月，尚屬適當，檢察官上訴非有理由，應予駁
    回。
據上論斷，應依刑事訴訟法第368條、第373條，判決如主文。
本案經檢察官姜麗儒到庭執行職務。
中　　華　　民　　國　　96　　年　　11　　月　　27　　日
                  刑事第四庭    審判長法  官  蕭權閔
                                      法  官  吳進寶
                                      法  官  陳吉雄
以上正本證明與原本無異。
本件判決過失致死罪部分不得上訴。
其餘如不服本判決應於收受本判決後10日內向本院提出上訴書狀
，其未敘述上訴理由者，並得於提起上訴後10日內向本院補提理
由書狀（均須按他造當事人之人數附繕本)「 切勿逕送上級法院
」。
中　　華　　民　　國　　96　　年　　11 　月　　28 　　日
                                      書記官  梁美姿
                                                      Ｆ
附件：
臺灣屏東地方法院刑事判決　　　　　　　96年度交訴字第47號
公　訴　人　臺灣屏東地方法院檢察署檢察官
被　　　告　丙○○　男　25歲（民國○○年○月○日生）
　　　　　　　　　　身分證統一編號：Ｚ000000000號
　　　　　　　　　　住屏東縣屏東市○○里○○街37之1號
上列被告因過失致死案件，經檢察官提起公訴（96年度偵字第
786 號），被告於準備程序中就被訴事實為有罪之陳述，經本院
合議庭裁定改以簡式審判程序審理，判決如下：
    主  文
丙○○因過失致人於死，處有期徒刑拾月；減為有期徒刑伍月。
又駕駛動力交通工具肇事，致人死傷而逃逸，處有期徒刑壹年；
減為有期徒刑陸月。應執行有期徒刑拾壹月。
    犯　罪　事　實
一、丙○○並未考領駕駛執照，於民國95年11月19日凌晨3 時30
    分許，駕駛車牌號碼D8-6277 號自用小客車搭載吳柏，沿
    屏東縣屏東市○○路○段由西往東方向行駛，行經該路段與
    光明街設有閃光黃燈號誌之交岔路口時，原應注意汽車行駛
    至交岔路口，其行進應遵守燈光號誌，而閃光黃燈表示「警
    告」，車輛應減速接近，注意安全，小心通過，且汽車行駛
    時，駕駛人應注意車前狀況，並隨時採取必要之安全措施，
    而依當時天候晴、夜間有照明、柏油路面乾燥無缺陷、無障
    礙物、視距良好等路況，亦無其他不能注意之情事，竟疏未
    注意及此，即貿然通過前開交岔路口，適潘仕傑騎乘車號
    ZCH- 222號輕型機車沿光明街由南往北方向行駛，欲通過前
    開交岔路口，而潘仕傑行駛之光明街係設置閃光紅燈號誌，
    潘仕傑亦疏未注意應減速接近，先停止於交岔路口前，讓幹
    道車優先通行後認為安全時，方得續行，即貿然駛越前開交
    岔路口，丙○○見狀閃避不及，其所駕前開自小客車前車頭
    因而撞擊潘仕傑所駕機車左側車身，致潘仕傑身體彈起撞上
    丙○○所駕自小客車左前方擋風玻璃後倒地，因而受有左側
    頭皮撕裂傷、右前臂撕裂傷、顏面及右前臂多處挫傷、頭部
    外傷併蜘蛛膜下出血、腹腔內出血併失血性休克等傷害，經
    送醫救治後，延至同年11月23日早上5 時許仍因頭部多處外
    傷、顱內出血不治死亡，吳柏亦因前揭事故受有左手擦傷
    之傷害（過失傷害部分未據告訴）。詎丙○○明知其已駕車
    肇事致潘仕傑及吳柏受傷，竟未施以救護或為其他必要措
    施，反而隨即逃離現場。嗣經警詢問仍停留在現場之吳柏
    後，始循線查獲丙○○。
二、案經被害人潘仕傑之母乙○○訴由屏東縣警察局屏東分局報
    告臺灣屏東地方法院檢察署檢察官偵查起訴。
    理  由
一、本件被告所犯係死刑、無期徒刑或最輕本刑為3 年以上有期
    徒刑或高等法院管轄第一審案件以外之罪，其於準備程序期
    日就被訴事實為有罪之陳述，經本院告知簡式審判程式之旨
    ，並聽取公訴人及被告之意見後，經合議庭依刑事訴訟法第
    273 條之1 第1 項規定，裁定由受命法官獨任進行簡式審判
    程序，是依刑事訴訟法第273 條之2 規定，本件之證據調查
    ，不受同法第159 條第1 項、第161 條之2 、第161 條之3
    、第163 條之1 及第164 條至第170 條規定之限制，合先敘
    明。
二、前揭犯罪事實，業據被告丙○○於本院審理中坦承不諱，核
    與證人吳柏於警詢、偵訊時證述被告駕車肇事及逃逸之情
    節大致相符，證人即在場目擊之劉正巍亦於警詢時證稱其於
    事故發生後僅見肇事車輛1 人下車留在現場等語，並有道路
    交通事故現場圖、調查報告表（一）、（二）、邱綜合醫院
    診斷證明書、復興醫院診斷證明書、調查報告各1 紙、被告
    所使用之0000000000號行動電話自95年11月18日至同年月21
    日之通聯記錄、復興醫院96年5 月1 日復興醫字第96017 號
    函附被告病歷各1 份、現場照片20幀在卷可稽。而被害人潘
    仕傑因本件車禍死亡之情，亦經臺灣高雄地方法院檢察署檢
    察官督同法醫師相驗屬實，製有相驗筆錄、相驗屍體證明書
    、法醫驗斷書各1 份、相驗照片15幀附卷為憑，亦堪認定。
    按汽車行駛至交岔路口，其行進應遵守燈光號誌，而閃光黃
    燈表示「警告」，車輛應減速接近，注意安全，小心通過；
    又汽車行駛時，駕駛人應注意車前狀況，並隨時採取必要之
    安全措施，道路交通安全規則第102 條第1 項第1 款、第94
    條第3 項、道路交通標誌標線號誌設置規則第211 條第1項
    第1 款分別定有明文，被告駕車自應注意上述道路交通安全
    規定，而參以卷附道路交通事故調查報告表（一）及現場照
    片所示，當時天候晴、夜間有照明、柏油路面乾燥、無缺陷
    、亦無障礙物、視距良好等路況，依當時情形，被告顯無不
    能注意之情形，被告於警詢時亦自承於約1 公尺前始發現危
    險而踩煞車等語，顯見被告疏未注意減速、小心通過路口，
    且未注意車前狀況，因而撞及被害人所駕機車，致被害人受
    有前揭傷害而不治死亡，被告自應負過失責任；且本件經檢
    察官送請臺灣省高屏澎區車輛行車事故鑑定委員會鑑定肇事
    責任，該委員會亦認被告無照駕駛小客車未注意車前狀況為
    肇事原因，有該委員會96年1 月5 日高屏澎鑑字第951156號
    函附高屏澎區951156案鑑定意見書1 份在卷可參。又被告之
    過失行為與被害人之死亡結果間，具有相當因果關係。被告
    之自白與事實相符，本件事證明確，被告犯行均堪認定。
三、核被告丙○○所為，係犯刑法第276 條第1 項之過失致人於
    死罪及同法第185 條之4 之肇事逃逸罪。被告所犯前開2 罪
    ，犯意各別、行為互殊，應予分論併罰。又被告並無駕駛執
    照，業據被告供承在卷，其無駕駛執照駕車，因而致人死亡
    ，應依道路交通管理處罰條例第86條第1 項規定，就其所犯
    過失致死部分加重其刑。爰審酌被告駕車未依號誌行駛及注
    意車前狀況，因而肇事致人死亡，復未對傷者施以必要之救
    助而逕行離去，對公共交通安全所生危害非輕，且仍未能與
    被害人家屬達成民事和解、賠償損害，惟被害人就本件事故
    之發生亦有過失，衡其犯罪動機、方法、所生危害、過失程
    度，及犯後尚能坦承犯行之態度等一切情狀，分別量處如主
    文所示之刑。末查本件被告犯罪時間均在96年4 月24日以前
    ，所犯刑法第276 條第1 項、同法第185 條之4 之罪，悉合
    於減刑條件，爰依中華民國96年罪犯減刑條例第2 條第1 項
    第3 款之規定，分別減其刑期二分之一，並定其應執行之刑
    。
據上論斷，應依刑事訴訟法第273 條之1 第1 項、第299 條第1
項前段，刑法第185 條之4 、第276 條第1 項、第51條第5 款，
刑法施行法第1 條之1 ，道路交通管理處罰條例第86條第1 項，
中華民國96年罪犯減刑條例第2 條第1 項第3 款、第7 條、第10
條第1項，判決如主文。
本案經檢察官陳川傑到庭執行職務。
中　　華　　民　　國　　96　　年　　8 　　月　　20　　日
                         交通法庭  法  官  李宜娟
以上正本證明與原本無異。
如不服本件判決應於收受本判決送達後10日內向本院提出上訴書
狀（均須按他造當事人之人數附繕本）。
中　　華　　民　　國　　96　　年　　8 　　月　　21　　日
                                   書記官  孫秀桃
附錄本案論罪法條：
刑法第185條之4：
駕駛動力交通工具肇事，致人死傷而逃逸者，處6 月以上5 年以
下有期徒刑。
刑法第276條第1項：
因過失致人於死者，處2 年以下有期徒刑、拘役或2 千元以下罰
金。
